【裁判字號】    98,抗,375
【裁判日期】    980731
【裁判案由】    假扣押
【裁判全文】
臺灣高等法院臺中分院民事裁定  98年度抗字第375號
抗告人即
債  權  人  甲○○
相對人即
債  務  人  乙○○
上列當事人間請求假扣押強制執行事件，抗告人聲請將執行命令
上之債務人乙○○改為債務人乙○○即昇發塑膠企業社後，再次
核發執行命令，對中華民國98年7月7日台灣苗栗地方法院98年度
執全字第744號所為之裁定提起抗告，本院裁定如下：
      主  文
抗告駁回。
抗告訴訟程序費用由抗告人負擔。
      理  由
一、抗告意旨略以：本件原法院98年度裁全字第1484號假扣押裁
    定之主文既係：「…為債務人供擔保後，得對於債務人之財
    產在新台幣1,200,000元之範圍內，予以假扣押」，則凡債
    務人乙○○之財產，均在得扣押之範圍內，而昇發企業社既
    為乙○○個人獨資之事業，則該企業社之財產即乙○○個人
    之財產，當然亦在本件假扣押裁定執行之範圍內，而伊為本
    件聲請，既請求核發扣押命令，禁止「債務人乙○○即昇發
    塑膠企業社」收取其對第三人宏誠五金股份有限公司等人之
    債權，並禁止第三人等對「債務人乙○○即昇發塑膠企業社
    」為清償，然原法院所發之執行命令均只記載禁止「債務人
    乙○○」對第三人收取債權，而未提及昇發塑膠企業社，此
    等記載方式，使不諳法律之第三人因不知昇發塑膠企業社之
    債權即為乙○○之債權，而不為扣押，致本件假扣押有落空
    之虞，為此，聲請再次核發扣押命令，禁止「債務人乙○○
    即昇發塑膠企業社」收取其對第三人宏誠五金股份有限公司
    等人之債權，並禁止第三人對「債務人乙○○即昇發塑膠企
    業社」為清償，讓債務人及第三人無推託藉口，以維護債權
    人權益，詎原法院仍裁定予以駁回，似有違誤，為此求予廢
    棄改判等語。
二、經查，本件抗告人於98年6月8日聲請假扣押裁定，所列之債
    務人即為「乙○○」，並經原法院以乙○○為債務人為准予
    對乙○○之財產假扣押之裁定。且抗告人聲請假扣押之意旨
    ，係以乙○○對其有不堪同居之虐待及其他顯難維持婚姻之
    重大事由等情形，提起離婚反訴，並請求剩餘財產分配及遭
    乙○○毆打之精神慰撫金等等，為其請求，全係針對乙○○
    個人自身，與其經營之昇發塑膠企業社營業行為無關，此有
    原法院98年度裁全字第1484號假扣押卷所附聲請狀及原裁定
    在卷可稽。該假扣押裁定已記載債務人即乙○○，並已確定
    ，為可據以執行之執行名義，抗告人為執行，聲請原法院將
    執行命令之債務人乙○○改為債務人乙○○即昇發塑膠企業
    社後再次核發，顯與執行名義即假扣押裁定之債務人之記載
    不符，自無從准許。至於該企業社是否為乙○○獨資事業，
    對乙○○假扣押之裁定，其效力是否即可及之，並可直接以
    債務人為乙○○之名義對之核發執行命令，則為另一問題，
    與抗告人所為聲請暨原法院所為裁定無涉。是原法院駁回抗
    告人上開聲請，並無不合。抗告意旨仍執陳詞，指摘原裁定
    為不當，求予廢棄改判，為無理由，應予駁回。
據上論結，本件抗告為無理由，爰依強制執行法第30條之1，民
事訴訟法第495條之1第1項、第449條第1項、第95條、第78條，
裁定如主文。
中    華    民    國    98    年    7     月    31    日
                民事第三庭    審判長法  官  陳照德
                                    法  官  李平勳
                                    法  官  朱  樑
以上正本係照原本作成。
不得再抗告。
                                    書記官  陳妙瑋
中    華    民    國    98    年    8     月    3     日
                                                      Ｖ


司法院資訊處製作；財團法人民間司法改革基金會備份。
